【裁判字號】    98,交簡上,175
【裁判日期】    981028
【裁判案由】    公共危險
【裁判全文】
臺灣臺南地方法院刑事判決           98年度交簡上字第175號
上  訴  人  臺灣臺南地方法院檢察署檢察官
被      告  乙○○
上列上訴人因被告公共危險案件，不服本院中華民國98年8月14
日98年度交簡字第2226號第一審判決（聲請簡易判決處刑案號：
98年度偵字第10047號），提起上訴，本院管轄之第二審合議庭
判決如下：
    主  文
上訴駁回。
    事  實
一、乙○○前曾因犯服用酒類後不能安全駕駛而駕駛之案件，經
    本院以95年度交簡字第484號判決判處罰金銀元22,000元確
    定，於民國95年7月10日執行完畢（不構成累犯）。詎猶不
    知悔改，明知飲用酒類後不能安全駕駛動力交通工具時，即
    不得駕駛動力交通工具，竟仍於98年6月25日晚間11時30許
    至翌日即同年月26日凌晨2時許止，在位於臺南市某址之「
    全家樂釣蝦場」飲用啤酒8罐，致其控制力及注意力均已達
    於不能安全駕駛動力交通工具之程度後，仍不顧大眾行車之
    公共安全，自上開地點騎乘車號361-DUW號普通重型機車出
    發，欲前往友人住處。嗣於同日凌晨2時50分許，在臺南市
    中西區○○街83號前為警攔查，並於同日凌晨3時13分許經
    其同意進行呼氣酒精濃度測試，測得其呼氣所含酒精濃度高
    達每公升0.93毫克，始查悉上情。
二、案經臺南市警察局第二分局報告臺灣臺南地方法院檢察署檢
    察官偵查後聲請以簡易判決處刑。
    理  由
一、本件以下所引用具傳聞性質之證據，檢察官及被告乙○○於
    本案言詞辯論終結前，均未爭執其證據能力，本院審酌前開
    證據之作成或取得之狀況，並無非法或不當取證之情事，亦
    無顯不可信或證據力明顯過低之情形，依刑事訴訟法第159
    條之5規定，均具有證據能力。又卷附酒精濃度測定紀錄表1
    張，係經被告向酒精濃度檢測器呼氣，由該檢測器檢測被告
    呼氣中之酒精濃度數值後列印所得；卷附查獲現場照片4張
    等物證，則係以機械（照相）之方式所留存之現場影像，均
    非屬供述證據，無傳聞法則之適用，復均無違反法定程序取
    得之情形，依刑事訴訟法第158條之4規定之反面解釋，均應
    有證據能力，先予敘明。
二、又按被告於第二審經合法傳喚，無正當之理由不到庭者，得
    不待其陳述，逕行判決；對於簡易判決處刑不服而上訴者，
    得準用上開規定，刑事訴訟法第371條、第455條之1第3項分
    別定有明文。本件被告經本院將98年10月14日審理期日傳票
    郵寄至其住所臺南市○○區○○街20號，因郵差未會晤被告
    本人及被告之同居人或受僱人，而於98年9月17日將該送達
    文書寄存於轄區派出所，於同年9月27日生送達被告之效力
    等情，有送達證書1張（本院卷第12頁）在卷可稽，足認被
    告經合法傳喚，無正當理由未到庭，爰不待其陳述，逕行判
    決。
三、上揭犯罪事實，業據被告於警詢中供承不諱，並有酒精濃度
    測定紀錄表、刑法第185條之3案件測試觀察紀錄表、臺南市
    警察局第二分局長樂派出所調查酒後駕車公共危險案生理測
    試、狀態報告表及臺南市警察局舉發違反道路交通管理事件
    通知單各1張、查獲現場照片4張附卷可稽（警卷第4至7頁、
    第15至18頁）。又按刑法第185條之3有關服用酒類後不能安
    全駕駛動力交通工具而駕駛者應負刑事責任之規定，係以抽
    象危險犯之構成要件，嚇阻酒後駕車之行為，以減少該等行
    為對道路交通安全之危害，本不以發生實害為必要。且關於
    「不能安全駕駛」之認定標準，乃考量酒精對人體中樞神經
    系統所具之麻醉作用，而酒精對人體之影響固因人而異，但
    其影響程度多與人體中酒精濃度之高低成正比，其中由法務
    部召集內政部警政署等相關單位研議，並參考德國、美國之
    認定標準，對於酒精濃度呼氣已達每公升0.55毫克，或血液
    濃度達百分之0.11以上者，因肇事率為一般正常人之10倍，
    應認為已達不能安全駕駛之標準；另依據醫學文獻記載，呼
    氣酒精濃度達每公升0.50毫克時，屬輕到中度中毒症狀，出
    現反應較慢、感覺減低、影響駕駛之狀況，當呼氣酒精濃度
    達每公升0.75毫克時，將造成思考與個性行為改變等症狀，
    而呼氣酒精濃度達到每公升1.00毫克時，將造成中度中毒，
    有步態不穩、噁心嘔吐、精神混惑不清晰等症狀等情，分別
    有法務部88年5月18日（88）法檢字第001669號函及行政院
    國軍退除役官兵輔導委員會臺北榮民總醫院88年8月5日（88
    ）北總內字第26868號函可資參照。是本件被告經警測試其
    呼氣酒精濃度既已高達每公升0.93毫克，揆諸前揭說明，客
    觀上當足認其體內酒精確已足影響其意識狀態、判斷能力與
    駕駛狀況；況被告為警查獲時，有對員警指揮及交通號誌無
    反應或遲緩，駕駛判斷力顯然欠佳等異常情事，及於查獲、
    測試或訊問過程有呆滯木僵、語無倫次、步行狀況左右晃動
    情形等節，復有前引刑法第185條之3案件測試觀察紀錄表及
    生理測試、狀態報告表在卷可參，益見被告實已達於不能安
    全駕駛動力交通工具之程度，其上開自白確與事實相符，堪
    予採信。綜上，本件事證明確，被告犯行洵堪認定，應予依
    法論科。
四、核被告所為，係犯刑法第185條之3之服用酒類不能安全駕駛
    動力交通工具而駕駛罪。原審認被告罪證明確，審酌被告前
    曾受事實欄所述之罪刑執行完畢，應知酒後不能駕駛動力交
    通工具及酒醉駕車之危險性，竟再次酒後騎乘機車，顯見其
    未心生警惕，前案執行未收矯正之效，且其本件呼氣酒精濃
    度高達每公升0.93毫克，顯未反省檢討自身犯行，及其犯罪
    手段、違反義務之程度與所生之危險等事項，並援引刑事訴
    訟法第449條第1項前段、第454條，刑法第185條之3、第42
    條第3項，刑法施行法第1條之1等規定，逕以簡易判決就被
    告所犯上開之罪量處罰金新臺幣80,000元，並諭知易服勞役
    之折算標準，其認事用法並無違誤，量刑亦無不當，應予維
    持。
五、檢察官上訴意旨雖以：被告甫於94年12月間因涉犯酒後駕車
    公共危險案件，經法院判處罰金銀元22,000元確定，猶不知
    悔改，復再犯本案，如仍以同質刑度令被告擔負罪責，將難
    收矯治之效，無法維持法秩序，並有違害公眾行車安全之虞
    ，原審量處刑度實屬過輕為由，請求將原判決撤銷，對被告
    宣告有期徒刑5月之刑度云云。惟關於刑之量定，係實體法
    上賦予法院得為自由裁量之事項，倘法院已斟酌刑法第57條
    各款所列情狀，且未逾越法律所規定之刑度範圍，復未濫用
    其權限，除顯有失出失入等科罰與罪責不相當之情形外，應
    予尊重，不得任意加以指摘；是同一犯罪事實與情節，如別
    無其他加重或減輕之原因，下級法院量定之刑，亦無過重或
    失輕之不當情形，則上級法院對於下級法院之職權行使，原
    則上應予尊重。查本件原審就被告上開犯行科處罰金新臺幣
    80,000元，並未逾越法定刑度；且原審量刑時，除曾審酌前
    引各事項外，因檢察官就本案聲請簡易判決處刑時，已如上
    訴意旨所述，曾載明被告係二犯酒後駕車之公共危險案，不
    知悔改，而具體求處被告有期徒刑5月之刑，則原審量刑時
    亦已曾參酌檢察官所述之上開事由，始量定較被告前案經科
    處之刑度為重之罰金刑刑度，應認本件原審顯已就被告犯行
    之不法內涵相關之一切情狀為謹慎之裁量，並無違法或顯然
    出入，亦無何科罰與罪責不相當之瑕疵可指。上訴意旨於本
    件既未指出原審量刑有何違法或顯不相當之處，復未說明何
    以原審科以罰金刑度即有「難收矯治之效，無法維持法秩序
    ，並有違害公眾行車安全之虞」之情形，且未提出其他量刑
    上可資審酌之新事證，依上開說明，自難逕認原審量刑有輕
    縱之情事；上訴意旨以前揭上訴理由指摘原審量刑過輕，請
    求撤銷改判，核無理由，應予駁回。
據上論斷，應依刑事訴訟法第455條之1第1項、第3項、第364條
、第371條、第368條，判決如主文。
本案經檢察官甲○○到庭執行職務
中    華    民    國    98    年    10    月    28    日
                  刑事第九庭  審判長  法  官   蔡奇秀
                                      法  官   林欣玲
                                      法  官   蔡盈貞
以上正本證明與原本無異。
不得上訴。
                                      書記官   陳玉芬
中    華    民    國    98    年    10    月    28    日


司法院資訊處製作；財團法人民間司法改革基金會備份。
